【裁判字號】    91,易,863
【裁判日期】    920121
【裁判案由】    贓物
【裁判全文】
臺灣屏東地方法院刑事判決                          九十一年度易字第八六三號
    公  訴  人  臺灣屏東地方法院檢察署檢察官
    被      告  丁○○
右列被告因贓物案件，經檢察官提起公訴（九十一年度偵字第三四四二號），本院判
決如左：
     主  文
丁○○無罪。
     理  由
一、公訴意旨略以：被告丁○○明知同案被告乙○○（由本院另行審結）所持有懸掛
    車牌ＷＭ─０四八０號之牌照ＸＡ─五０九一號自小客貨車乙輛，係屬來路不明
    之贓物，竟仍於九十一年六月二十日下午某時許，在屏東縣內埔鄉○○村○○路
    十六號，予以收受後，供已搭乘交通工具之用，嗣於九十一年六月二十日凌晨一
    時十分許，駛至屏東縣潮州鎮○○里○○路處，為警查獲，因認被告丁○○係犯
    刑法第三百四十九條第一項之收受贓物罪。
二、公訴人認被告涉犯刑法第三百四十九條贓物第一項之收受贓物罪嫌，係以被告丁
    ○○坦承於九十一年六月二十日下午某時許，在屏東縣內埔鄉○○村○○路十六
    號，搭乘上開自小客貨車之事實，且同案被告乙○○於偵查訊問時供稱：當時我
    在掛車牌，被告潘瑞榮即來了，當時我將該車車身之牌照號碼用黑漆塗掉，再以
    白漆噴上ＷＭ─０四八０號碼，他知道該車是贓車等語，及證人即查獲警員黃耀
    昌於偵查中證稱：當時我與另一警員在簽巡邏表，看到被告他們的車子慢行過去
    ，就向前攔截，他們即加速逃逸，後被我們攔下時，他們即開車撞過來，而被告
    丁○○即向乙○○說趕快跑等語，而被告丁○○於偵訊中承稱：我去時，乙○○
    在改車牌號碼等語，及卷附車輛失竊資料個別查詢報告表及贓物認領保管收據為
    其依據。
三、按犯罪事實應依證據認定之，無證據不得推定其犯罪事實；不能證明被告犯罪者
    ，應諭知無罪之判決，刑事訴訟法第一百五十四條、第三百零一條第一項分別定
    有明文。而所謂認定犯罪事實之證據，係指足以認定被告確有犯罪行為之積極證
    據而言，該項證據自須適合於被告犯事實之認定，始得採為斷罪資料；苟積極證
    據不足為不利於被告事實之認定時，即應為有利於被告之認定，更不必有何有利
    之證據（最高法院二十九年上字第三一○五號、三十年上字第八一六號判例參照
    ）。
四、訊據被告丁○○堅詞否認有收受贓物之犯行，並辯稱：我只有跟乙○○一起出去
    ，我根本沒有開那部自小客貨車等語。經查：
  (一)上開自用小客貨車原係黃勁龍所有，嗣再轉交予丙○○使用，而於九十一年六月
    十九日凌晨二時許，在屏東縣萬丹鄉興安村興化五十二號前遭竊，此業經丙○
    ○於警訊時陳述明確，復有車輛失竊資料個別查詢報表一紙附卷可按，並經同案
    被告乙○○自承於九十一年六月十九日上午十時許，在屏東縣麟洛鄉運動公園，
    以新台幣（以下同）一萬元之代價，向甲○○購買後，供己使用等語。惟此部分
    並不能為不利被告丁○○之認定。
  (二)按刑法第三百四十九條第一項之收受贓物罪，所稱之「收受」，係指無償取得贓
    物之行為。（最高法院七十二年度台非字第六三號判決可參）本件同案被告乙○
    ○於偵查中供稱：為警查獲時是我在駕駛前揭自小客貨車，當時我在試車況，並
    邀請丁○○一起坐車，丁○○並沒有開過這部車子。（見偵查卷第十四頁、第二
    十三頁）嗣於本院審理時供述：「（問：你有沒有將車子交給丁○○開或保管？
    ）答：沒有。（問：為何當時丁○○在車上？）答：因為我對車子不熟，所以我
    邀他一起出去。」等語，足以證明被告丁○○並無自同案被告乙○○「無償取得
    」前揭自小客貨車之行為。
  (三)另公訴人所提同案被告乙○○之供述及證人即查獲員警黃耀昌之證詞，僅能證明
    被告丁○○主觀上知道前揭自小客貨車是贓車，但並不足以證明被告丁○○有收
    受之行為。
  (四)綜上所述，被告丁○○所辯，應可採信，此外，又無其他積極證據證明被告有收
    受贓物犯行，自屬不能證明犯罪，應為被告無罪之諭知。
據上論斷，應依刑事訴訟法第三百零一條，判決如主文。
中      華      民      國      九十二      年      一  月    二十一    日
                                   臺灣屏東地方法院刑事第五庭
                                          法  官   羅森德
右正本證明與原本無異。
如不服本判決應於收受本判決後送達後十日內向本院提出上訴書狀，其未敘述上訴理
由者，並得於提起上訴後十日內向本院補提理由書狀（均須按他造當事人之人數附繕
本 ）「切勿逕送上級法院」
                                          書記官   劉音利
中      華      民      國      九十二      年      一    月  二十一    日


司法院資訊處製作；財團法人民間司法改革基金會備份。
